臺灣新北地方法院刑事判決　
111年度訴字第370號
公  訴  人  臺灣新北地方檢察署檢察官
被      告  簡宏勳


選任辯護人  舒建中律師
上列被告因違反毒品危害防制條例案件，經檢察官提起公訴（11
0年度偵字第36084號、第39898號）本院判決如下：
    主  文
簡宏勳犯如附表主文欄所示之罪，各處如附表主文欄所示之刑及
沒收。應執行有期徒刑拾年陸月。
扣案之廠牌OPPO行動電話(內含門號0000000000號SIM卡壹枚)壹
支沒收之。
　　事  實
一、簡宏勳明知甲基安非他命係毒品危害防制條例第2條第2項第
    2款所列之第二級毒品，不得販賣，竟意圖營利，基於販賣
    第二級毒品甲基安非他命之各別犯意，以LINE通訊軟體為聯
    絡之工具，分別於：（一）110年6月16日21時30分許，在新
    北市○○區○○街00號簡宏勳住處樓下，以新臺幣(下同)1萬7,0
    00元之價格，販賣第二級毒品甲基安非他命半兩予陳瑋仁；
    （二）110年6月19日17時許，在新北市○○區○○街00號簡宏勳
    住處隔壁巷子，以1萬2,000元之價格，販賣第二級毒品甲基
    安非他命8克予陳瑋仁。嗣經警於110年7月11日查獲陳瑋仁
    販賣毒品案件，經陳瑋仁供出毒品來源為簡宏勳，再經警前
    往新北市○○區○○街00號3樓簡宏勳之住處執行搜索，當場扣
    得第一級毒品海洛因1包(驗前淨重0.004公克，驗餘淨重0.0
    01公克)、注射針筒1支、吸食器1個、海洛因殘渣袋2個（簡
    宏勳所涉施用毒品部分，另由檢察官偵辦）及持以販毒所用
    之廠牌OPPO手機(內含門號0000000000號SIM卡1枚)1支等物
    ，而查知上情。
二、案經新北市政府警察局海山分局報告臺灣新北地方檢察署檢
    察官偵查起訴。
    理  由
壹、程序事項
一、關於證據能力之意見：
（一）按被告以外之人於審判外之言詞或書面陳述，除法律有規
      定者外，不得作為證據，刑事訴訟法第159條第1項固有明
      文。惟被告以外之人於審判外之陳述，經當事人於審判程
      序同意作為證據，法院審酌該言詞陳述或書面陳述作成時
      之情況，認為適當者，亦得為證據；當事人、代理人或辯
      護人於法院調查證據時，知有上開刑事訴訟法第159條第1
      項不得為證據之情形，而未於言詞辯論終結前聲明異議者
      ，視為有前項之同意，刑事訴訟法第159條之5亦有明文。
      查本判決下列引用之被告簡宏勳以外之人於審判外之陳述
      ，雖屬傳聞證據，惟因檢察官、被告及辯護人於本院準備
      程序同意該等證據之證據能力（見院卷第135頁），且迄
      言詞辯論終結時亦未聲明異議（見院卷第171頁），本院
      審酌各該證據作成之情況，核無非法取證或證明力明顯偏
      低之瑕疵，以之作為證據，應屬適當，依前揭法條規定，
      認均有證據能力。
（二）次按刑事訴訟法第159條至第159條之5有關傳聞法則之規
      定，乃對於被告以外之人於審判外之言詞或書面陳述之供
      述證據所為之規範；至非供述證據之書證、物證則無傳聞
      法則規定之適用，如該非供述證據非出於違法取得，並已
      依法踐行調查程序，即不能謂其無證據能力。查本判決下
      列所引用之非供述證據，並無證據證明係出於違法取得之
      情形，復經本院依法踐行調查程序，自均有證據能力。　
      　
貳、實體事項：
一、認定犯罪事實所憑之證據及理由：
    就事實欄一（一）部分事實，業據被告於偵訊、本院準備程
    序及審理時均坦承不諱；就事實欄一（二）部分事實，被告
    於本院準備程序及審理時亦坦承不諱，均核與證人陳瑋仁於
    警詢及偵訊中之證述情節大致相符（見他字卷第6-11、34-3
    5頁）；並有證人即另案被告陳瑋仁與被告之LINE對話擷圖5
    張、員警查獲另案被告陳瑋仁之現場照片、陳瑋仁通訊軟體
    刊登廣告及與警方聊天紀錄照片（見偵一卷第51-53頁、他
    字卷第16頁）可資佐證，足徵被告之任意性自白與事實相符
    ，可以採信。本案事證明確，被告上揭犯行堪以認定，應依
    法論科。
二、論罪之法律適用：　　
（一）罪名及罪數：
　　1.核被告就事實欄一（一）（二）所為，均係犯毒品危害防
      制條例第4條第2項之販賣第二級毒品罪。
    2.被告所犯上揭犯行，犯意各別、行為互殊，亦予分論併罰
      。
（二）刑之加重及減輕事由：　　　　　　
    1.累犯加重
　　　被告前因轉讓毒品案件，經本院以107年度訴字第950號判
      處有期徒刑7月確定，又因施用毒品案件，經本院分別以1
      07年度審訴字第432號判處有期徒刑7月確定、以106年度
      審訴字第1608號判處有期徒刑6月確定、以106年度簡字第
      6897號判處有期徒刑4月確定，上開各罪經本院以108年度
      聲字第4293號定應執行有期徒刑1年6月，並於109年6月9
      日縮刑假釋出監，有臺灣高等法院被告前案紀錄表存卷可
      查（見院卷第17-33頁）。被告受有期徒刑執行完畢後，5
      年以內故意再犯上開有期徒刑之罪，均為累犯；至辯護人
      雖以被告前均為施用毒品犯行，罪質不相當，並非累犯等
      語，然依司法院釋字第775號解釋所示，為避免發生罪刑
      不相當之情形，法院就該個案依該解釋意旨，裁量是否加
      重最低本刑。考量被告前有轉讓毒品、施用毒品犯行，業
      如前述，可知被告屢次違反毒品危害防制條例，無視政府
      大力推動反毒政策，從施用毒品之角色，層升為無償提供
      、進而散布毒品並要求對價，使他人身陷毒癮危害之販毒
      角色，可見前次所科刑罰未能使被告確實理解自身行為之
      不當，堪認其主觀上具有特別惡性，且對刑罰之反應力薄
      弱，而有加重其刑之必要。是依刑法第47條第1項規定加
      重其刑。
　　2.毒品危害防治條例減輕部分：
　　　按犯第4條至第8條之罪於偵查及歷次審判中均自白者，減
      輕其刑，毒品危害防制條例第17條第2項定有明文。經查
      ：
 　（1）就事實欄一（一）部分，被告就此部分販賣第二級毒品
        犯行，於偵查及審理中均已自白犯罪，業如前述，爰依
        毒品危害防制條例第17條第2項規定減輕其刑，並先加
        重後減輕之。
   （2）就事實欄一（二）部分，被告雖於本院準備程序以及審
        理中坦承犯行，然其於警詢中先辯稱：我沒有販賣甲基
        安非他命給陳瑋仁，是綽號咖啡之人來我家，是他跟陳
        瑋仁交易毒品等語，又於偵訊中辯稱：我當天身體不好
        ，所以我沒有賣他，是交由真實姓名年籍不詳綽號咖啡
        之人前往交易，錢也都被咖啡拿走，我沒有收到錢等語
        （見偵一卷第8、10、81頁），故被告於警詢及偵訊中
        否認有為本案販賣毒品之犯行，應認被告並無於偵查中
        自白犯行，就此部分尚難適用毒品危害防制條例第17條
        第2項規定減輕其刑。
三、量刑之審酌：
    爰以行為人之責任為基礎，審酌被告無視於國家防制毒品危
    害之禁令，竟意圖營利販賣第二級毒品與他人，戕害國民健
    康及社會秩序，應予以非難，兼衡其等犯罪之動機及目的與
    前案紀錄，素行尚可，有臺灣高等法院被告前案紀錄表1份
    可參（見院卷第17-33頁），另參酌被告供陳：國小畢業、
    現從事資源回收、鋁窗安裝等工作、未婚無子女，無需扶養
    任何人等語之生活狀況（見院卷第76頁），其販賣毒品之次
    數、販賣毒品數量及所得利益等情以及本院準備程序及審理
    中坦承全部犯行，犯後態度尚稱良好等一切情形，分別量處
    如主文所示之刑，並定其應執行刑。
四、沒收部分：　
（一）扣案之廠牌OPPO行動電話(內含門號0000000000號SIM卡1
      枚)1支，係被告用以為聯繫證人陳瑋仁之工具，為本案所
      為販賣第二級毒品犯行所用之物，業據被告供述在卷（見
      院卷第76頁），為犯罪所用之物，不問屬於犯罪行為人與
      否，應依毒品危害防制條例第19條第1項之規定宣告沒收
      。
（二）再按犯罪所得，屬於犯罪行為人者，沒收之，於全部或一
      部不能沒收或不宜執行沒收時，追徵其價額；犯罪所得，
      包括違法行為所得、其變得之物或財產上利益及其孳息，
      刑法第38條之1第1項前段、第3項、第4項分別定有明文。
      經查：
　　1.就事實欄一（一）部分，被告犯罪所得共計1萬7,000元並
      未扣案，屬被告犯本案犯行之犯罪所得，故就此部分對被
      告宣告沒收，於全部或一部不能沒收或不宜執行沒收時，
      追徵其價額。　　　
　　2.就事實欄一（二）部分，被告犯罪所得共計1萬2,000元亦
      未扣案，被告雖分別於偵訊以及本院準備程序中供陳：錢
      都被咖啡拿走，咖啡沒有給我等語（見偵卷第81頁、院卷
      第71頁），然證人陳瑋仁於警詢及偵訊中證稱：我當天跟
      綽號黑仔的男子（即本案被告）見面，他賣8公克安非他
      命給我，價值12,000元，都是單純跟被告購買毒品，被告
      下樓騎車到隔壁巷子，跟我聯絡，我直接在樓下等，他到
      隔壁巷子後再打電話給我，我就去找他，有一手交錢一手
      交貨等語（見他卷第34-35頁、偵一卷第22頁），又參以
      證人陳瑋仁與被告之對話紀錄，均係由證人陳瑋仁撥打電
      話與被告聯繫，其中並無任何由綽號咖啡之人前往交易之
      訊息內容，此有對話紀錄截圖在卷可佐（見他卷第23頁）
      ，故尚難認定前開犯罪所得係由綽號「咖啡」之人所取得
      ，應認此部分仍屬被告犯本案犯行之犯罪所得，就此部分
      對被告宣告沒收，於全部或一部不能沒收或不宜執行沒收
      時，追徵其價額。
（三）至扣案第一級毒品海洛因1包(驗前淨重0.004公克，驗餘
      淨重0.001公克)、注射針筒1支、吸食器1個及海洛因殘渣
      袋2個部分，此與被告販賣第二級毒品犯行無關，且就被
      告施用毒品之犯行，業已另案經臺灣新北地方檢察署檢察
      官以110年度毒偵緝字第1248號偵辦中，此有臺灣高等法
      院被告前案紀錄表可佐（見院卷第30頁），上開扣案物既
      無證據證明與被告上開犯罪有關聯性或為本案販毒所得，
      爰均不諭知沒收銷燬或沒收，應由檢察官另為適法處置，
      附此敘明。
據上論斷，應依刑事訴訟法第299條第1項前段，判決如主文。
本案由檢察官彭毓婷提起公訴，經檢察官張啟聰到庭執行職務。
中　　華　　民　　國　　111 　年　　11　　月　　 8　　日
                  刑事第八庭  審判長法  官  楊仲農

                                    法  官  黃秀敏
　　　　　　　　　　　　　　　　　　
　　　　　　　　　　　　　　　　　　法  官  謝茵絜
上列正本證明與原本無異。
如不服本判決，應於判決送達後20日內敘明上訴理由，向本院提
出上訴狀 (應附繕本) ，上訴於臺灣高等法院。其未敘述上訴理
由者，應於上訴期間屆滿後20日內向本院補提理由書「切勿逕送
上級法院」。
                                    書記官  王昱平
中　　華　　民　　國　　111 　年　　11　　月　　11　　日
附錄本案所犯法條全文
毒品危害防制條例第4條
製造、運輸、販賣第一級毒品者，處死刑或無期徒刑；處無期徒
刑者，得併科新臺幣 3 千萬元以下罰金。
製造、運輸、販賣第二級毒品者，處無期徒刑或 10 年以上有期
徒刑，得併科新臺幣 1 千 5 百萬元以下罰金。
製造、運輸、販賣第三級毒品者，處 7 年以上有期徒刑，得併
科新臺幣 1 千萬元以下罰金。
製造、運輸、販賣第四級毒品者，處 5 年以上 12 年以下有期
徒刑，得併科新臺幣 5 百萬元以下罰金。
製造、運輸、販賣專供製造或施用毒品之器具者，處 1 年以上
7 年以下有期徒刑，得併科新臺幣 1 百 50 萬元以下罰金。
前五項之未遂犯罰之。
附表
編號 犯罪事實 主文  1 事實欄一（一） 簡宏勳犯販賣第二級毒品罪，累犯，處有期徒刑伍年肆月。 未扣案之犯罪所得新臺幣壹萬柒仟元沒收之，於全部或一部不能沒收或不宜執行沒收時，追徵其價額。  2 事實欄一（二） 簡宏勳犯販賣第二級毒品罪，累犯，處有期徒刑拾年貳月。 未扣案之犯罪所得新臺幣壹萬貳仟元沒收之，於全部或一部不能沒收或不宜執行沒收時，追徵其價額。